【裁判字號】    95,上訴,1610
【裁判日期】    950713
【裁判案由】    毒品危害防制條例
【裁判全文】
臺灣高等法院刑事判決                95年度上訴字第1610號
上  訴  人
即  被  告  甲○○
選任辯護人  薛松雨律師
            王玫珺律師
上列上訴人因毒品危害防制條例案件，不服臺灣臺北地方法院95
年度訴字第246號，中華民國95年4月11日第一審判決（起訴案號
：臺灣臺北地方法院檢察署94年度偵字第19721號），提起上訴
，本院判決如下：
    主  文
原判決撤銷。
甲○○販賣第三級毒品，處有期徒刑伍年捌月。扣案之第三級毒
品愷他命（驗餘淨重玖捌參點肆貳公克）及其外包裝、未使用之
夾鍊袋玖拾肆個、已使用之夾鍊袋壹個均沒收。
    事  實
一、甲○○明知愷他命為毒品危害防制條例所列之第三級毒品，
    依法不得製造、運輸、販賣，竟基於販賣第三級毒品之犯意
    ，於民國九十四年十月十一日某時，在臺北市○○○路新生
    公園內，因真實姓名年籍不詳綽號「阿宏」之成年男子缺錢
    花用，惟手中有第三級毒品愷他命一包，為紓解「阿宏」經
    濟上之困頓，甲○○乃允以新臺幣（下同）七十五萬元之代
    價，向「阿宏」販入第三級毒品愷他命一大包（淨重九八三
    點五公克，取零點零八公克用以鑑定後，驗餘淨重九八三點
    四二公克），價金並已交付。甲○○取得毒品後，即前往臺
    北市○○街二一號一樓勝立百貨商行，購買夾鍊袋一包（內
    含夾鍊袋一百個），欲分裝後出售他人牟利，惟僅詢問數名
    施用者是否購買，尚未及賣出。嗣於九十四年十月十七日二
    十一時許，甲○○之弟鄭楷薰駕駛其所有，車牌號碼九五五
    五─ＤＮ號自用小客車，前往甲○○位於臺北市○○街十巷
    二一號二樓住處，甲○○遂將前揭尚未賣出之毒品一大包，
    藏放於前揭車輛駕駛座下方腳踏板處，嗣於翌日（十八日）
    上午四時五十分許，甲○○前往臺北市○○街鄭楷薰之公司
    附近，欲取回置放於車上之愷他命，二人一同前往臺北市○
    ○○路一○七巷八五號前取車，甲○○並於車上分裝一小包
    愷他命以利毒品出售，鄭楷薰則坐在上開自用小客車前之機
    車上把風，適巡邏員警周文彬行經該處，見鄭楷薰神色慌張
    ，遂上前盤查，進而發現甲○○坐於前揭車輛左後方乘客座
    ，形跡可疑，於徵得甲○○及鄭楷薰同意後搜索車輛，隨即
    在車輛駕駛座後方腳踏墊處，搜出愷他命一大包，並在後方
    乘客座上，查獲已分裝之愷他命一小包及夾鍊袋九十四個（
    嗣小包之愷他命經員警倒回大包之內，致審判中呈現一大包
    愷他命及使用過之小夾鍊袋一個）。
二、案經臺北市政府警察局中山分局報告臺灣臺北地方法院檢察
    署檢察官偵查起訴。
    理  由
一、證據能力之判斷：
（一）查本件被告甲○○所為之自白，並無出於強暴、脅迫、利
      誘、詐欺、疲勞訊問、違法羈押或其他不正之方法，亦非
      違反法定障礙事由經過期間不得訊問或告知義務之規定而
      為，依刑事訴訟法第一百五十六條第一項、第一百五十八
      條之二規定，應認其有證據能力。
（二）證人鄭楷薰於偵查中向檢察官所為之陳述，業經檢察官令
      其合法具結，且亦無何顯不可信之情況；另被告曾於原審
      審理時，當庭表示對於證人鄭楷薰於警詢時所為證述之證
      據能力不予爭執，而同意作為證據，本院審酌上開證詞作
      成之情況，亦無任何不當情事；從而，依據刑事訴訟法第
      一百五十九條之一第二項、第一百五十九條之五第一項規
      定，證人鄭楷薰於警詢、偵查中所為證述，均得作為本案
      之證據。
（三）被告羈押於看守所內，接見律師時，由看守所所為之監聽
      錄音帶及譯文，被告雖辯稱：依刑事訴訟法第一百零五條
      第三項前段、第四項規定，看守所人員於被告在禁見中與
      律師接見所為之監聽、錄音，其目的係在防止被告有逃脫
      或湮滅、偽造、變造證據或勾串共犯或證人之危險，如未
      涉及前開情形，被告與律師針對案情所為對談內容，依據
      憲法第十六條所保障之人民訴訟權，被告應享有充分之防
      禦權利，是自不能以被告與律師接見時所為不利於己之陳
      述，作為證據，故公訴人所提出被告與律師接見之錄音帶
      三捲暨譯文，均無證據能力云云。惟依憲法第二十三條之
      規定，明文允許國家在不違背「法律保留原則」及「比例
      原則」之前提下，得為公益之目的，以法律對人民之自由
      權利予以適當限制。又通訊保障及監察法第二條規定：「
      通訊監察，除為確保國家安全、維持社會秩序所必要者外
      ，不得為之。前項監察，不得逾越所欲達成目的之必要限
      度，且應以侵害最少之適當方法為之。」；又刑事訴訟法
      第一百零五條規定第一項、第二項規定：「管束羈押之被
      告，應以維持羈押之目的及押所之秩序所必要者為限（第
      一項）。被告得自備飲食及日用必需物品，並與外人接見
      、通信、受授書籍及其他物件。但押所得監視或檢閱之（
      第二項）。」；又被告羈押於看守所時，請求接見者，應
      將姓名、職業、年齡、住所、接見事由、被告姓名及其與
      被告之關係陳明之；看守所長官於准許接見時，應監視之
      ；律師接見被告時，亦適用上開規定；羈押法第二十三條
      亦有明文。是以，為確保國家安全、維持社會秩序所必要
      ，看守所自得對於羈押之被告之通訊施以適當之監察，以
      維持押所紀律，保護押所內之安全秩序（亦為社會秩序此
      一概念所涵攝），自得對被告之接見加以監視。從而押所
      於被告接見時，對其談話內容予以錄音，既屬維持社會秩
      序所必要，依通訊保障及監察法第二條第一項前段規定，
      並不構成違法監聽，於比例原則並無違背，性質上係屬依
      法令之行為。前揭公訴人所提出之監聽接見錄音帶既為臺
      灣臺北看守所本於法律規定而錄製，並非出於不法手段所
      取得，且業經檢察事務官勘驗該錄音帶後做成譯文，經本
      院將錄音帶譯文內容提示予被告及辯護人並告以要旨後，
      被告與辯護人亦不否認譯文與錄音帶內容係屬一致，自屬
      已經合法調查，無妨害被告訴訟上之防禦權，具有證據能
      力，而得據為裁判基礎。（最高法院九十二年度臺上字第
      六九四四號、九十三年度臺上字第三三○四號判決意旨參
      照）
（四）又本件資以證明被告犯行之各項非供述證據（詳見後述）
      ，均無違反法定程序而取得之情形，依刑事訴訟法第一百
      五十八條之四反面規定，自有證據能力。
二、訊據被告矢口否認有何販賣第三級毒品愷他命之犯行，辯稱
    ：本案扣案之毒品係伊供己身吸食之用；伊係為吸食方便而
    用扣案之夾鍊袋分裝，因夾鍊袋不能零售故才一次購買一百
    個，而使用過程中或有破損，或有多取而隨意放置，不能單
    以伊施用毒品次數與所剩夾鍊袋數目不符即認伊有販賣第三
    級毒品予他人之情事；伊係因攜帶超額現金入境，擔心遭到
    沒收，始在檢察官訊問時為不實陳述，而供稱係因「阿宏」
    缺錢要伊兜售毒品、持有系爭一公斤愷他命卻未給付任何價
    金之不合常理供述，是自應以伊在審理時所為供述較為可採
    ；又伊長年在大陸工作，薪資均存放於大陸地區，鮮少使用
    國內金融帳戶，故公訴人以伊之國內金融帳戶資料臆測伊係
    無資力之人，故未交付七十五萬元，而認伊有販賣意圖，顯
    違背證據法則；伊自大陸返臺之時間，短則一、二日，長亦
    未超過二十日，伊實無任何人脈、時間向人兜售毒。且伊隨
    時有出國可能，他人亦豈敢有未取分文之下逕將毒品交付予
    伊為其販賣，是足認伊購買系爭毒品純為自用，無販賣意圖
    ；市面上一公克愷他命之價值約一千元，伊以原價七五折之
    代價購得一公斤之愷他命，實因大量購買較為便宜，合於常
    情；施用愷他命七十一小時後，施用者之尿液檢測已無可能
    呈陽性反應，伊最後施用愷他命日期約為為警逮捕前三、四
    天，是於逮捕後縱有尿液採集，而鑑定結果為愷他命陰性反
    應，亦不得推論伊有販賣毒品犯行云云。
三、按販賣毒品之所謂販賣行為，係行為人基於營利之目的，而
    販入或賣出毒品而言，不以販入之後，復行賣出為必要，只
    須意圖營利而販入或賣出，有一於此，犯罪即應成立（最高
    法院九十二年度臺上字第一二七五號、第五九二○號、第七
    ○四六號、九十三年度臺上字第一六五一號判決意旨參照）
    。經查：
（一）被告係於九十四年十月十一日某時，向真實姓名年籍不詳
      綽號「阿宏」之成年男子，以七十五萬元之代價購買總重
      量約一公斤之第三級毒品愷他命等情，迭據被告於警詢、
      內勤檢察官訊問時均供承無隱（見九十四年度偵字第一九
      七二卷《下稱偵查卷》第一宗第九頁、第五一頁）。雖被
      告嗣於偵查中、原審審理時供稱其購買愷他命之時間係九
      十四年十月初，沒有起訴書所載之九十四年十月十一日那
      麼晚云云，然而，被告於警詢、內勤檢察官訊問時，距離
      其購買愷他命之時間較為接近，且被告尚多次表示警詢筆
      錄確屬實在，內勤檢察官亦無不當取供（見偵查卷第一宗
      第五○頁、第五一頁、第九○頁），是被告購買系爭愷他
      命之時間，應依其於警詢、內勤檢察官訊問時所述較為可
      信。另扣案之白粉一大包確含愷他命成份，淨重為九八三
      點五公克（驗餘淨重為九八三點四二公克）一節，並有憲
      兵司令部刑事鑑識中心九十四年十一月十日（九四）安鑑
      字第○二五八八號鑑驗通知書一紙在卷可憑（見偵查卷第
      一宗第一○八頁）。又被告於警詢時供稱：毒品係伊所有
      ，伊這次回國，遇到友人「阿宏」說缺錢，看伊有無門路
      幫其賣，經多次找伊，伊無法推卸下才跟其購買，該包愷
      他命是九十四年十月十一日以七十五萬元向阿宏購買（見
      偵查卷第一宗第九頁），於內勤檢察官九十四年十月十八
      日訊問時供稱：「我九十四年十月五日左右回臺灣，九十
      四年十月七日遇到一個朋友叫志宏（即阿宏），他問我有
      沒有在玩Ｋ他命（愷他命），我說有，他要我幫他問，因
      為他缺錢，要我幫他賣，我原本不答應，但見了二、三次
      面，他口氣也不是很好，所以我才幫他」（見偵查卷第一
      宗第五一頁）；復於九十四年十月二十五日於臺北看守所
      接見律師時，復告知律師：伊有去詢問在玩的人（即在施
      用毒品之人）是否有需要等語，此見檢察事務官所製作之
      勘驗譯文即明（見偵查卷第一宗第一五一頁）；被告復於
      原審訊問時供稱：「（是否有問過一、兩個人要不要愷他
      命？）我問過一、兩個人，跟他們說我有愷他命，問他們
      要不要玩」（見原審卷第十頁反面）。由上供述可知，被
      告係因「阿宏」要其幫忙販賣手上所持有之愷他命，故其
      始以七十五萬元之代價，向志宏買斷後欲再行販售，且於
      買下系爭愷他命後，並確有詢問他人是否欲施用愷他命而
      行兜售毒品之實。
（二）又本件被告向「阿宏」所購買之愷他命，高達一公斤，數
      量龐大，若供一人單獨施用，可施用三至五個月，此業據
      被告於偵查、原審訊問時供陳明確（見偵查卷第一宗第一
      二三頁、原審卷第十頁反面），是本難認定被告一次購買
      如此大量之毒品，純係供己施用。被告雖一再辯稱：伊係
      為了供己施用始購買前揭愷他命云云，惟被告曾於九十四
      年十月十八日警詢時供稱：伊最後一次吸食毒品，約在一
      個月前在大陸吸食愷他命（見偵查卷第一宗第九頁）；於
      九十四年十一月十八日檢察官訊問時供陳：伊大部分在大
      陸地區的舞廳施用愷他命，最後一次是在九十四年十月七
      日左右，在桃園的家裡施用（見偵查卷第一宗第八九頁）
      ；於九十四年十二月六日在臺北看守所接見律師時，告知
      律師伊最近一次施用毒品係在九十四年十月初（見偵查卷
      第二宗第一八七頁）；九十四年十二月八日偵查時被告則
      供稱伊在為警查獲前約一個禮拜，在桃園家裡施用愷他命
      （見偵查卷第一宗第一二二頁），嗣於九十五年二月九日
      偵查庭時又稱在九十四年十月十八的前二、三天都還有施
      用（見偵查卷第二宗第二二○頁）。是由上開供述可知，
      被告前後關於施用愷他命之時間，前後供述均不一致，且
      有數次供陳施用之時間，係在購買系爭愷他命毒品之前，
      顯見被告購買系爭毒品之目的，確實非在供己施用。再者
      ，被告被查獲之時，同時亦被扣得夾鍊袋一大包，經檢察
      官勘驗扣案之夾鍊袋並清點數量後，確認該夾鍊袋原內含
      一百個，已被拆封使用過，餘九十四個，此有扣案之夾鍊
      袋及夾鍊袋勘驗筆錄在卷可憑（見偵查卷第一宗第一七四
      頁、第一七五頁），被告復於原審審理時供稱夾鍊袋係在
      購買愷他命之隔天即購買（見原審卷第七四頁），是以被
      告購買之數量及時間觀之，可合理推認購買夾鍊袋之目的
      即係為了分裝愷他命以利販售他人。雖被告又辯稱夾鍊袋
      係為了分裝愷他命方便自己施用，惟觀諸被告前於九十四
      年十一月八日偵查中供稱：伊只用過二個夾鍊袋，其中一
      個是拿來施用，其他三個夾鍊袋不知去處（見偵查卷第一
      宗第八九頁）；在九十四年十二月八日之偵查庭則供陳：
      只有分裝一小包（見偵查卷第一宗第一二二頁）；於九十
      五年二月九日偵查時供稱：扣案愷他命在查獲的前一天應
      該是十六日的晚上分裝了一包，在桃園的家裡分裝，另外
      還有在桃園的住處分裝二次，為了在路上方便使用，每次
      分裝的重量大約是夾鍊袋快裝滿（見偵查卷第二宗第二一
      七頁），經檢察官質疑伊前後所述分裝時間地點並不相符
      時，被告又解釋：伊確實在車上分裝，是為了要把家裡分
      裝好的那一包填滿（見偵查卷第二宗第二一九頁）；另在
      原審審理時被告則辯稱：查獲當時，伊正準備要裝一袋準
      備自己施用（見原審卷第七七頁），因為伊想要施用，故
      到伊弟弟鄭楷薰之車上分裝成小包吸食（見原審卷第七四
      頁），其他五個夾鍵袋施用完畢後就丟掉（見原審卷第七
      八頁）。是相互參照比較被告就夾鍊袋之使用數量所為之
      陳述，亦屬前後矛盾，或有只分裝一包、或分裝三包，甚
      有為配合缺少之愷他命均為被告所施用之辯解，而改稱缺
      少之五個夾鍊袋均係伊分裝使用後予以丟棄；再就分裝之
      地點，亦有桃園家中與車上二種不同說法。雖被告曾解釋
      在車上係為了將家中未裝滿之一包填滿，惟被告既謂每次
      裝填夾鍊袋之份量大約係將之裝滿，則被告在桃園家中裝
      填夾鍊袋之時，自應將夾鍊袋裝滿完成裝填動作，實無任
      何須至車上續行裝填以供自己施用之理由，且其上開供述
      ，亦與其於原審審理時所為：伊「正準備」要裝一袋自行
      施用之供述有所齟齬，顯見被告所為夾鍊袋係購買來用以
      分裝愷他命自行施用之辯解，亦全無足取。而被告被查獲
      之時，係正在車上分裝愷他命予小包之夾鍊袋內，此除據
      被告自陳外（見原審卷第七七頁），復有證人即查獲員警
      周文彬於檢察官偵查時供稱：查獲時之一小包愷他命，係
      被告自己分裝的，當時一小包愷他命係與夾鍊袋一起放在
      後方之乘客座上等語屬實（見偵查卷第一宗第一一八頁）
      ，再勘驗本案之扣案證物，除一大包愷他命外，尚有已使
      用過之夾鍊袋一小包置於一大包愷他命旁，是被告供稱係
      員警將夾鍊袋內之愷他命倒回進大包內，始會呈現一大包
      愷他命和一個已使用過之夾鍊袋之扣押物狀態等語（見原
      審卷第七七頁），自屬真實。顯見被告當時係正在分裝愷
      他命予小包夾鍊袋內，其作用應係利於販售，而因適為巡
      邏員警所發覺，始未完成裝填。又被告供稱其長期在大陸
      從事腳底按摩之工作，每次僅回臺灣一個禮拜（見偵查卷
      第一宗第一二三頁、原審卷第七七頁），以被告之入出境
      查詢資料觀之（見偵查卷第一宗第八五、八六頁），其進
      出大陸、臺灣次數確屬頻繁，在臺停留時間亦屬短暫，衡
      諸常情，被告在臺灣購買毒品後，實不可能隨身攜帶如此
      大量毒品往返大陸與臺灣二地，是被告在其返回大陸期間
      ，所購買之大量毒品勢必須脫離其實力支配範圍之情況下
      ，仍一次購買大量毒品欲供己施用，實與常情有違，益徵
      被告一次購買約一公斤左右之愷他命，絕非基於供己施用
      之意思。再者，被告為警查獲時所採集之尿液，經送臺灣
      檢驗科技股份有限公司以酵素免疫分析法初步檢驗，再以
      氣相層析質譜儀法確認檢驗結果，係呈愷他命陰性反應，
      此有上開公司九十四年十月三十一日所出具之濫用藥物尿
      液檢驗報告一紙在卷可憑，更無法佐證被告所為系爭愷他
      命係其欲自行施用之說法（見偵查卷第一宗第一○五頁）
      。從而，被告辯稱購買系爭愷他命之原因，係為供己吸食
      ，而非有營利之意思，自難採信。
（三）又被告係以七十五萬元之代價向「阿宏」購買愷他命，業
      據被告於警詢時供陳在卷，業如前述，另被告尚於九十四
      年十一月八日檢察官訊問時，供稱：七十五萬元是在大陸
      地區請伊之女朋友換的，大小是以一比三點多的匯率換好
      新臺幣後才回臺，伊之前回臺灣就會帶現金給家人、媽媽
      、嫂子，一個月給媽媽三到五萬，給嫂子數額不定（見偵
      查卷第二宗第一七八頁）；於九十五年二月九日偵查時供
      稱：伊帶了八十幾萬元回臺灣，伊也要買衣服，幫伊女友
      買東西，但是後來把錢拿去買毒品（見偵查卷第二宗第二
      一八頁），嗣於原審審理時亦為七十五萬元現金業已給付
      「阿宏」之陳述（見原審卷第七二頁），且表示係因伊違
      反入關時攜帶現金數量之限制，始在內勤檢察官訊問時未
      為真實之陳述（見原審卷第七二頁）；參以被告向「阿宏
      」所購買之愷他命高達一公斤，價值有七十五萬元，「阿
      宏」又急欲金錢周轉，是「阿宏」應不可能先容認被告將
      大量昂貴之毒品取走，而未收分文。從而，被告購買毒品
      之七十五萬元，應確已交付予「阿宏」，而被告係向「阿
      宏」買斷系爭愷他命後，欲自行出售他人牟利。雖被告在
      內勤檢察官訊問時曾供稱：伊係幫「阿宏」賣，賣得的錢
      再給「阿宏」，伊尚未給付「阿宏」任何錢等語（見偵查
      卷第一宗第五一頁），另於九十四年十月二十五日在臺北
      看守所接見律師時，針對律師詢問：「那這錢（購買毒品
      之金錢）誰給你的？」，供稱：「就還沒給錢」等語（見
      偵查卷第一宗第一五○頁），然被告為警詢問之初即已表
      示價金業已給付，其為內勤檢察官訊問時復為不同之陳述
      ，或係為脫免罪責，否認毒品為其所購買；再於接見律師
      時，被告亦前後有已給錢（見偵查卷第一宗第一四九頁）
      、未給錢二種不同之陳述，況被告於原審審理供陳：伊知
      道禁見時接見律師係有監聽的，故伊對律師所說的話亦非
      全屬真實（見原審卷第六一頁），從而，被告前揭未給付
      毒品價金之說詞，實與常情有違而諉無足取。
（四）承上，被告係基於營利之意思，販入系爭愷他命之事實，
      堪予認定，其販賣第三級毒品之犯行已屬成立。販賣毒品
      者，其主觀上須有營利之意圖，且客觀上有販賣之行為，
      即足構成，至於實際上是否已經獲利，則非所問，亦不影
      響被告之罪責；再我國法令對販賣毒品者臨以嚴刑，惟毒
      品仍無法禁絕，其原因實乃販賣毒品存有巨額之利潤可圖
      ，故販賣毒品者，如非為巨額利潤，必不冒此重刑之險，
      是以販賣毒品者，無不出於營利之意。是以縱認未能查獲
      被告販出毒品之犯行，亦無礙於被告販賣毒品之罪責。綜
      上，被告於本院聲請採集其眉毛、陰毛送檢測其有施用愷
      他命。查被告為警查獲時所採集之尿液經送檢驗呈愷他命
      陰性反應，本件查獲之毒品確非被告供己施用，已認定如
      上所述，是被告聲請採集其眉毛、陰毛送檢測，核無必要
      。本件事證明確，被告犯行堪予認定，應依法論科。
四、按愷他命屬第三級毒品，毒品危害防制條例第二條第二項第
    三款定有明文，故核被告所為，係犯毒品危害防制條例第四
    條第三項之販賣第三級毒品罪。被告行為後，刑法第33條第
    5款修正為主刑之種類：罰金新台幣一千元以上，以百元計
    算之，並於95年7月1日施行。比較被告行為時刑法第33條第
    5款主刑之種類：罰金銀元一元以上。就罰金之最低度以適
    用舊法對於被告有利。原審認被告事證明確，予以論罪科刑
    ，固非無見，惟查持有第三級毒品不構成犯罪，原審認被告
    持有第三級毒品之低度行為為販賣第三級毒品之高度行為所
    吸收，不另論罪，自有未當。公訴人起訴被告連續販賣第三
    級毒品，原審未論述被告其餘部分不另為無罪之諭知，亦有
    不當。被告上訴否認犯罪，雖無理由，但原審既有上述不當
    之處，應予撤銷改判。爰審酌被告意圖營利而販入愷他命，
    助長毒品流通，嚴重危害國民健康、影響社會秩序，惡性重
    大，且其犯後猶飾詞卸責，否認犯行，毫無悔意，犯後態度
    不佳，兼衡其犯罪動機、犯罪手段及所生危害等一切情狀，
    量處如主文所示第二項所示之刑。扣案之愷他命（小包業經
    警裝回大包內合計驗餘淨重為九八三點四二公克）及其外包
    裝、未使用之夾鍊袋九十四個、已使用之夾鍊袋一個，均為
    被告所有，業據被告供承在卷（見偵查卷第一宗第九頁、原
    審卷第五七頁），且均係被告用以販賣愷他命所用之物，爰
    均依毒品危害防制條例第十九條第一項規定宣告沒收。
五、公訴意旨另以：甲○○明知愷他命為毒品危害防制條例所列
    之第三級毒品，依法不得製造、運輸、販賣，竟與姓名年籍
    不詳綽號「志宏」之成年男子，共同基於販賣第三級毒品之
    概括犯意聯絡，先於民國94年10月11日某時，在臺北市中山
    區○○○路新生公園內，向「志宏」以75萬元之代價，販入
    第三級毒品愷他命1大包（總重1公斤），雙方約定價金待甲
    ○○販賣毒品後再行交付，甲○○取得毒品後，前往臺北市
    中山區○○街21號1樓勝立百貨商行，購買夾鍊袋1包（內含
    100只夾鍊袋）後，隨即在不詳處所，取出約16.5公克，分
    裝成5包，並於不詳時地販賣予不特定之人以營利云云，因
    認被告涉連續犯毒品危害防制條例第4條第3項之罪。經查：
    扣案之愷他命，數量係九八三點五公克，與被告供承購買之
    數量一公斤之間，已有十六點多公克之差距，然上開差額係
    被告自行施用之辯解，因僅有被告相互矛盾之自白，且與尿
    液之檢驗不符，自不足採，依卷內證據，尚無從確認短少之
    愷他命數量及其原因，復無其他積極證據足證被告確有販出
    ，是無法以此作為被告有販出愷他命之證明，應以販入之時
    即有短少較堪採信。至於一百個包裝一袋之夾鍊袋短少五個
    ，固為事實，惟亦無積極之證據足證係被告販賣而分裝，且
    確有販出而短少，是亦不得以夾鍊袋之短少即為被告業已販
    出毒品之證明，此部分因公訴人認與前揭論罪部分有連續犯
    裁判上一罪之關係，是不另為無罪之諭知。
據上論斷，應依刑事訴訟法第三百六十九條第一項前段、第三百
六十四條、第二百九十九條第一項前段，毒品危害防制條例第四
條第三項、第十九條第一項，刑法第二條第一項前段、第十一條
前段、第三十三條第五款(修正前刑法)，判決如主文。
本案經檢察官蔡薰慧到庭執行職務。
中    華    民    國    95    年    7    月    13    日
                  刑事第十二庭  審判長法  官  蔡永昌
                                      法  官  施俊堯
                                      法  官  張正亞
以上正本證明與原本無異。
如不服本判決，應於收受送達後十日內向本院提出上訴書狀，其
未敘述上訴之理由者並得於提起上訴後十日內向本院補提理由書
（均須按他造當事人之人數附繕本）。
                                      書記官  鄭信昱
中    華    民    國    95    年    7     月    13    日
附錄：本案論罪科刑法條全文
毒品危害防制條例第4條第3項
製造、運輸、販賣第一級毒品者，處死刑或無期徒刑；處無期徒
刑者，得併科新臺幣 1 千萬元以下罰金。
製造、運輸、販賣第二級毒品者，處無期徒刑或 7 年以上有期徒
刑，得併科新臺幣 7 百萬元以下罰金。
製造、運輸、販賣第三級毒品者，處 5 年以上有期徒刑，得併科
新臺幣 5 百萬元以下罰金。
製造、運輸、販賣第四級毒品者，處 3 年以上 10 年以下有期徒
刑，得併科新臺幣 3 百萬元以下罰金。
製造、運輸、販賣專供製造或施用毒品之器具者，處 1 年以上 7
年以下有期徒刑，得併科新臺幣 1 百萬元以下罰金。
前五項之未遂犯罰之。


司法院資訊處製作；財團法人民間司法改革基金會備份。
